# 求助陈版主，合同履约成本的疑问

提问人：liuweisheng 时间：2021-07-31 08:05:06
新收入准则对合同履约成本的表述为：为履行合同发生的成本，不属于其他企业会计准则规范范围且同时满足下列条件的：（ 1 ）该成本与一份当前或预期取得的合同直接相关，包括直接人工、直接材料、制造费用（或类似费用）、明确由客户承担的成本以及仅因该合同而发生的其他成本；
（ 2 ）该成本增加了企业未来用于履行履约义务的资源；（ 3 ）该成本预期能够收回。
能否这样理解：合同履约成本是先签订了销售合同，为履行该合同进行加工生产所发生的全部成本；生产成本是指尚未签订销售合同，单纯生产商品的成本。
除此之外合同履约成本与生产成本好像没有区别。谢谢版主解惑

回答人：chenyiwei
新收入准则第二十六条规定，合同履约成本应当“不属于其他企业会计准则规范范围”。而《企业会计准则第 1 号——存货》对“存货”的定义是“企业在日常活动中持有以备出售的产成品或商品、处在生产过程中的在产品、在生产过程或提供劳务过程中耗用的材料和物料等”。因此，对于一般制造业企业日常活动中的原材料、在产品和产成品，符合“存货”定义，应优先适用存货准则，不论有无对应的客户合同均确认为存货。一般实务中作为合同履约成本的项目多数为没有实物形态的劳务成本等（当然确认为合同履约成本的前提之一就是有符合新收入准则第五条规定的合同）。

提问人：liuweisheng 时间：2021-08-02 08:05:06
A公司提供运维服务，按照期间收入，在服务期间的成本在合同履约成本进行归集，月末分摊至主营业务成本，能否通过合同履约成本归集。谢谢版主解惑。

回答人：chenyiwei
可以。

提问人：liuweisheng 时间：2021-08-02 08:05:06
A公司为贸易公司，买卖摄像头，那么已买未出售的摄像头在存货核算。
B公司为智慧城市服务公司，买摄像头安装并提供相关数据，按时点确认收入，在验收前摄像头和安装服务在全部合同履约成本核算。
这样理解是否正确，谢谢版主解惑。

回答人：chenyiwei
也可以这样处理。